臺灣高等法院臺中分院刑事判決　　　94年度上易字第1212號
上　訴　人
即　被　告　甲○○
上列上訴人因竊盜案件，不服臺灣南投地方法院94年度易字第26
5號中華民國94年8月18日第一審判決（聲請簡易判決處刑案號：
臺灣南投地方法院檢察署94年度偵字第1942號），提起上訴，本
院判決如下：
    主  文
上訴駁回。
    事  實
一、甲○○有竊盜、贓物等前科，最近甫於民國（下同）89年間
    ，因違反毒品危害防制等案件，經臺灣南投地方法院以91年
    度訴字第181號、91年度訴字第246號分別判處有期徒刑 6月
    、5月、9 月確定 ，經定其應執行有期徒刑1年6月確定，接
    續執行，於93年 9月21日因縮短刑期假釋出監，94年5月2日
    縮刑期滿執行完畢，復於94年 5月30日上午某時許，由甲○
    ○駕駛友人潘秋惠所有之車牌號碼RJ─0957號自小客車，並
    搭載友人潘秋惠 、張文秋等人一齊前往南投縣埔里鎮117號
    林班地訪友，潘秋惠、張文秋等人於該部自小客車上，並放
    置長鐮刀、小鐮刀及小鋤頭各乙把等物於後車廂，以備不時
    之用； 詎甲○○竟趁張文秋與潘秋惠（2人均另為不起訴之
    處分）前往117林班地某處拜訪友人之機會 ，於同日上午七
    時許，攜帶潘秋惠、張文秋等人原本放置車上客觀上足供兇
    器使用之長鐮刀乙把 ，趁承租上開117林班地張雲馨不注意
    之際，以長鐮刀竊取張雲馨種植於該林班地內之檳榔約4800
    粒，並分裝成三大麻袋，另亦以徒手摘拔之方式竊取石竹筍
    13枝；得逞後將石竹筍藏放於前揭後車廂內，而將檳榔三麻
    袋藏匿於117號林班地某處 ；甲○○再假裝若無其事開車搭
    載潘秋惠、張文秋等人，於當日早上7時50分許欲離開117林
    班地時，為張雲馨所發現後報警前來處理當場查獲，並於上
    開自小客車內扣得石竹筍13枝（已發還張雲馨）、竊取檳榔
    所用之長鐮刀乙把及未拆封之垃圾袋乙個（內有28小個垃圾
    袋），另於附近扣得三大麻袋（內有48小個垃圾袋所裝置）
    之檳榔（已發還張雲馨）及已拆封用畢之垃圾包裝袋二個等
    物。
二、案經南投縣政府警察局仁愛分局報告偵辦。
　　理  由
一、訊據上訴人即被告甲○○（以下簡稱被告）矢口否認涉有右
    揭竊盜犯行，辯稱：伊到現場即有檳榔，伊並未持鐮刀割檳
    榔等語，惟查被告業於偵訊時坦承不諱（詳見偵查卷第49頁
    ），且於原審認罪坦承稱：「都是事實，我要認罪」等語（
    見原審卷第29頁、第43頁），核與被害人張雲馨指訴之情節
    相符，復有行竊取檳榔所用之長鐮刀乙把、未拆封垃圾袋乙
    個（內裝有28小個）及已拆封用畢之垃圾包裝袋二個等物扣
    案可據，另亦有被害人張雲馨立具之贓物認領保管單乙紙、
    國有森林用地出租造林契約書影本（含行政院農業委員會林
    務局南投林區管理處埔里工作站函）及查獲現場蒐證相片10
    張等在卷可資佐證，是本案被告上開加重竊盜犯行，足堪認
    定。被告雖請求傳訊張文秋與潘秋惠到庭證明伊並未竊割檳
    榔，惟按張文秋於偵查中業已證稱：「我不知道甲○○竊取
    檳榔及石竹筍」等語（詳見偵查卷第49頁）、而潘秋惠亦於
    偵查中證稱：「不知道（甲○○是否竊盜取檳榔及石竹筍）
    」等語（詳見偵查卷第49頁），張文秋與潘秋惠2人對於被
    告上開加重竊盜事實，均已稱不知道，惟被告上開犯罪事實
    ，業經本院詳細認定如前，本件認並無傳喚對於上開犯罪不
    知情之證人張文秋與潘秋惠2人到庭之必要，附此敘明。
二、按刑法第321條第1項第3款之攜帶兇器竊盜罪，係以行為人
    攜帶兇器竊盜為加重條件，此所謂兇器，其種類並無限制，
    凡客觀上足對人之生命、身體、安全構成威脅，具有危險性
    之兇器均屬之，且祇須行竊時攜帶此種具有危險性之兇器為
    已足，並不以攜帶之初有行兇之意圖為必要。本件被告係以
    客觀上具有危險性之長鐮刀割取被害人張雲馨所有檳榔樹上
    之檳榔等情，業經被告自承在卷，核其所為，應係犯刑法第
    321條第1項第3款之加重竊盜罪。又被告有多次違反毒品危
    害防制條例及竊盜罪前科，最近甫於89年間，因違反毒品危
    害防制等案件，經臺灣南投地方法院以91年度訴字第181號
    、91年度訴字第246號分別判處有期徒刑5月、5月、9月確定
    ，經定其應執行有期徒刑1年6月確定，接續執行，於93年9
    月21日因縮短刑期假釋出監，94年5月2日縮刑期滿執行完畢
    ，有刑案資料查註紀錄表及臺灣高等法院被告全國前案紀錄
    表各1份附卷足憑，其於5年內再犯本件有期徒刑以上之罪，
    應依法加重其刑。原審判決依上開理由，並審酌被告前有上
    述前科，素行不良，及其犯罪之動機、目的、所生之損害及
    其犯後坦承犯行之態度等一切情狀，量處被告有期徒刑7月
    ，並認扣案之未拆封垃圾袋1個（內裝有28個垃圾袋）、已
    拆封用畢包裝垃圾袋2個，並非違禁物，且不能證明供被告
    犯罪所用所用，而不為沒收之諭知，核其認事用法並無違誤
    ，量刑亦稱妥適。被告上訴否認犯罪，指摘原審判決不當，
    為無理由，應予駁回。
據上論結，應依刑事訴訟法第368條，判決如主文。
本案經檢察官乙○○到庭執行職務。
中　　華　　民　　國　　94　　年　　11 　月　　3  　　日
            刑事第三庭  審判長法  官  江  錫  麟
                              法  官  林  欽  章
                              法  官  胡  忠  文
上列正本證明與原本無異。
不得上訴。
                              書記官  陳  麗  玉
中　　華　　民　　國　　94　　年　　11 　月　　 4 　　日
中華民國刑法第321條
犯竊盜罪而有左列情形之一者，處6月以上、5年以下有期徒刑：
前項之未遂犯罰之。
一  於夜間侵入住宅或有人居住之建築物、船艦或隱匿其內而犯
    之者。
二  毀越門扇、牆垣或其他安全設備而犯之者。
三  攜帶兇器而犯之者。
四  結夥三人以上而犯之者。
五  乘火災、水災或其他災害之際而犯之者。
六  在車站或埠頭而犯之者。
                                                      Ａ
